【裁判字號】    98,易,2621
【裁判日期】    980922
【裁判案由】    竊盜
【裁判全文】
臺灣臺中地方法院刑事判決              98年度易字第2621號
公  訴  人  臺灣臺中地方法院檢察署檢察官
被      告  丁○○
                    國民
選任辯護人  張富慶律師
            韓明峰律師
被      告  丙○○
                    國民
            甲○○
                    國民
上列被告等因竊盜案件，經檢察官提起公訴（九十八年度偵字第
三九三二號），因被告等就被訴事實為有罪之陳述，經本院告知
簡式審判程序意旨，並聽取公訴人、被告及辯護人之意見後，裁
定依簡式審判程序審理，茲判決如下：
    主    文
丁○○共同犯結夥三人以上，攜帶兇器，毀越安全設備，於夜間
侵入住宅竊盜罪，處有期徒刑柒月。扣案之拔釘把手壹支，沒收
。
丙○○共同犯結夥三人以上，攜帶兇器，毀越安全設備，於夜間
侵入住宅竊盜罪，處有期徒刑柒月。扣案之拔釘把手壹支，沒收
。
甲○○共同犯結夥三人以上，毀壞門扇，毀越安全設備，於夜間
侵入住宅竊盜罪，處有期徒刑陸月，如易科罰金，以新臺幣壹仟
元折算壹日。扣案之拔釘把手壹支，沒收。
    犯罪事實
一、丁○○、丙○○及甲○○共同基於意圖為自己不法所有之犯
    意聯絡，於民國九十八年一月二十八日凌晨一時許之夜間時
    分，至戊○○位於臺中縣潭子鄉○○街二巷一號之住處，由
    甲○○把風，丁○○持客觀上足供為兇器使用之大型拔釘把
    手一支，破壞窗戶鐵欄杆後，丙○○從該窗戶爬進戊○○上
    開住處，再開啟大門讓丁○○進入，丁○○、丙○○二人無
    故侵入後（無故侵入他人住宅部分未據告訴），竊取戊○○
    所有之財物（集郵冊十八冊、洋酒三十一瓶、智利鮑二罐、
    西洋畫二幅、玉如意加工品一個、紙鈔新臺幣六百五十元及
    黃金一面等，共價值約二十萬五千六百五十元）得手，而後
    共同搭乘甲○○所駕駛車牌號碼ＵＱ－一三三五號自小客車
    離去。適為巡邏員警吳富有、曾文德及邊信文當場發現並尾
    隨上開自小客車，直至同日凌晨三時許，在臺中市○○區○○路與旱溪西路口查獲，並扣得上開財物（已發還戊○○）
    及大型拔釘把手一支。
二、案經臺中市警察局第六分局報請臺灣臺中地方法院檢察署檢
    察官偵查起訴。
    理    由
一、按除簡式審判程序、簡易程序及刑事訴訟法第三百七十六條
    第一款、第二款所列之罪之案件外，第一審應行合議審判，
    刑事訴訟法第二百八十四條之一修正條文定有明文。本件被
    告三人所犯係屬刑事訴訟法第三百七十六條第二款所列之刑
    法第三百二十一條之加重竊盜罪，依法獨任進行審理程序，
    合先敘明。
二、上揭加重竊盜之事實，業據被告丁○○、丙○○、甲○○於
    本院審理中均坦承不諱，核與被害人戊○○於警詢之指述，
    證人吳富有、曾文德於偵查中之證述相符，並有卷附搜索扣
    押筆錄、扣押物品目錄表、贓物認領保管單、查扣物品及犯
    罪工具照片、現場圖、車籍查詢基本資料詳細畫面、扣押物
    品清單、派出所照片及0000000000號、0000
    000000號、0000000000號通聯紀錄附卷可
    參，足證被告上開自白與事實相符，堪信為真實。本件事證
    明確，被告加重竊盜犯行堪予認定。
三、按刑法第三百二十一條第一項第一款之「夜間」，係指「日
    出前、日沒後」；同法條第三款之攜帶兇器竊盜罪，係以行
    為人攜帶兇器竊盜為其加重條件，此所謂兇器，其種類並無
    限制，凡客觀上足對人之生命、身體、安全構成威脅，具有
    危險性之兇器均屬之，且祇須行竊時攜帶此種具有危險性之
    兇器為已足，並不以攜帶之初有行兇之意圖為必要（最高法
    院七十九年度臺上字第五二五三號判例要旨可供參照）；又
    同法條第四款所謂結夥，應以在場共同正犯或在場參與分擔
    實行犯罪之人為限，而把風之人亦應計入結夥人數之列。再
    按窗戶鐵欄杆具有防閒作用，自屬安全設備。核被告丁○○
    、丙○○、甲○○上揭所為，係犯刑法第三百二十一條第一
    項第一款、第二款、第三款、第四款於夜間侵入住宅、毀越
    安全設備、攜帶兇器及結夥三人以上竊盜罪。又被告三人就
    上開加重竊盜之犯行，互有犯意聯絡及行為分擔，應論以共
    同正犯。起訴書雖未就毀越安全設備部分為起訴，但業經蒞
    庭檢察官為補充、更正，本院自應併予審理，附此敘明。爰
    審酌被告丁○○、丙○○二人均有竊盜前科，被告甲○○無
    前科之素行，被告三人不思以正當途徑掙取金錢，攜帶凶器
    、毀越安全設備、夜間侵入他人住宅竊取財物，侵害他人對
    財產權之管領，及居家安全之危害甚鉅。再衡酌被告丁○○
    、丙○○二人下手行竊，被告甲○○在旁把風之行為態樣，
    及被告丙○○、甲○○、丁○○犯後均坦承犯行之態度等一
    切情狀，而分別量處如主文所示之宣告刑，並就被告甲○○
    部分諭知易科罰金之折算標準。又本件被告丁○○持以作案
    之拔釘把手一支係屬被告甲○○所有，且為犯本件竊盜罪所
    用之物，業經被告丁○○、丙○○、甲○○陳明在卷，爰依
    刑法第三十八條第一項第二款之規定宣告沒收之。另按共同
    正犯因相互間利用他人之行為，以遂行其犯意之實現，本於
    責任共同之原則，有關沒收部分，對於共犯間供犯罪所用之
    物，自均應為沒收之諭知，附此敘明。
據上論斷，應依刑事訴訟法第二百七十三條之一第一項、第二百
九十九條第一項前段，刑法第二十八條、第三百二十一條第一項
第一款、第二款、第三款、第四款、第四十一條第一項、第三十
八條第一項第二款，判決如主文。
本案經檢察官乙○○到庭執行職務。
中    華    民    國    98  年    9      月    22     日
                  刑事第十二庭    法  官 周玉蘭
以上正本證明與原本無異。
如不服本判決，應於收受送達後10日內向本院提出上訴書狀 (應
敘述具體理由並按他造當事人之人數附繕本)。
上訴書狀如未敘述理由，應於上訴期間屆滿後20日內補提理由書
於本院。「切勿逕送上級法院」
告訴人或被害人對於判決如有不服具備理由請求檢察官上訴者，
其上訴期間之計算係以檢察官收受判決正本之日期為準。
                                  書記官 黃泰能
中    華    民    國    98  年    9      月    22     日
附錄本案論罪法條全文：
中華民國刑法第三百二十一條
（加重竊盜罪）
犯竊盜罪而有左列情形之一者，處六月以上、五年以下有期徒刑
：
一  於夜間侵入住宅或有人居住之建築物、船艦或隱匿其內而犯
    之者。
二  毀越門扇、牆垣或其他安全設備而犯之者。
三  攜帶兇器而犯之者。
四  結夥三人以上而犯之者。
五  乘火災、水災或其他災害之際而犯之者。
六  在車站或埠頭而犯之者。
前項之未遂犯罰之。


司法院資訊處製作；財團法人民間司法改革基金會備份。
